---
title: "ANT3475 Devoir 7 Introgression 2026"
output: html_document
date: "2024-03-26"
---

```{r setup, include=FALSE}
knitr::opts_chunk$set(echo = TRUE)
```

setwd("~/scratch/7_introgression/") 

> Charger admixr et les données

``` {r}

library(admixr)
library(ggplot2)

snps <- eigenstrat(
  ind = "snps/snps.ind", 
  snp = "snps/snps.snp", 
  geno = "snps/snps.geno")

```

# Question 1 Explorez les fichiers que nous avons téléchargés en utilisant la fonction less dans bash. Quel type d'information est contenue dans les fichiers snps.ind, snps.geno et snps.snp? INDICE : ces fichiers contiennent presque les mêmes informations qu'un VCF, mais ils sont dans un format différent, appelé format EIGENSTRAT. Regardez ici pour plus d'informations : https://reich.hms.harvard.edu/software/InputFileFormats

> Exécutez Dstats sur des populations uniques

```{r}

d( data=snps, W = 'French', X = 'Yoruba', Y ='Vindija', Z = 'Chimp')

```

# QUESTION 2 : Que signifie chaque colonne dans le tableau des résultats de ce test de la statistique D ?

# QUESTION 3 : Que signifie la valeur positive de D dans cet exemple ? Y a-t-il des preuves de flux de gènes entre le néandertalien de Vindija et l'une des populations humaines modernes ?

# QUESTION 4 : Comment savons-nous si la valeur de D est significativement différente de zéro ?

# QUESTION 5 : Comment les chiffres changent-ils si vous inversez l'ordre des populations françaises et yorubas (inversez les valeurs dans W et X) ? Que signifie la valeur positive ou négative de la statistique D ?

# QUESTION 6 : Que se passe-t-il si vous inversez l'ordre de la population française (inversez les valeurs dans W et Y) ?

> Examinons plusieurs autres populations humaines d'Europe, d'Afrique et d'Asie pour voir s'il existe un schéma cohérent d'introgression entre les néandertaliens et les humains dans certaines parties du monde.

```{r}

pops <- c("French","Sardinian","Han","Papuan","Khomani_San","Mbuti","Dinka")  

Dstats <- d( data=snps, W= pops, X = 'Yoruba', Y ='Vindija', Z = 'Chimp')

Dstats
```

# QUESTION 7 : Quelles populations humaines modernes montrent des niveaux significatifs de partage d'allèles avec les néandertaliens ?

> Traçons ces résultats avec des barres d'erreur en montrant les valeurs D significatives en bleu et les valeurs D non significatives en rouge

```{r}

ggplot (Dstats, aes(x=W, y=D, color =abs(Zscore) > 2)) +
  geom_point()+
  geom_hline(yintercept = 0, linetype=2)+
  geom_errorbar(aes(ymin= D - 2*stderr, ymax = D + 2*stderr))


```

# QUESTION 8 : En sachant où les néandertaliens ont vécu, ce résultat a-t-il du sens ? Si oui, pourquoi ?
